sk-SK: Dom a záhrada > Trávnik a záhrada > Polievanie a zavlažovanie > Postrekovače a postrekovacie hlavice: Postrekovacie hlavice; Postrekovače
es: Casa y jardín > Jardín > Sistemas de riego > Aspersores y cabezales de aspersores: Cabezales de aspersores; Aspersores
el: Σπίτι & κήπος > Γκαζόν & κήπος > Πότισμα & άρδευση > Ποτιστικά & κεφαλές ποτιστικών: Κεφαλές ποτιστικών; Ποτιστικά
th: บ้านและสวน > สนามและสวน > การรดน้ำต้นไม้ > สปริงเกอร์และหัวสปริงเกอร์: หัวสปริงเกอร์; สปริงเกอร์
sl-SI: Dom in vrt > Travnik in vrt > Zalivanje in namakanje > Škropilniki in brizgalne glave: Brizgalne glave; Razpršilniki
fr: Maison et jardin > Pelouses et jardins > Arrosage et irrigation > Arroseurs et têtes d’arroseurs: Têtes d’arrosage; Arroseurs
da: Hjem og have > Græsplæne og have > Vanding > Sprinklere og sprinklerhoveder: Sprinklerhoveder; Sprinklere
hu: Otthon és kert > Gyep és kert > Öntözés és vízellátás > Locsolók és locsolófejek: Locsolófejek; Locsolók
ru: Дом и сад > Товары для придомовых и садовых участков > Полив и орошение > Дождеватели и головки для них: Головки дождевателей; Дождеватели
sv: Hem och trädgård > Gräsmatta och trädgård > Bevattning > Sprinklers och sprinklerhuvuden: Sprinklerhuvuden; Sprinkler
lt-LT: Namai ir sodas > Veja ir sodas > Laistymas ir drėkinimas > Purkštuvai ir purkštuvų galvutės: Purkštuvų galvutės; Purkštuvai
it: Casa e giardino > Prato e giardino > Impianti di irrigazione > Irrigatori e testine per irrigatori: Teste irrigatrici; Irrigatori
fi: Koti ja puutarha > Piha ja puutarha > Kastelu > Sprinklerit ja sprinkleripäät: Sprinkleripäät; Sprinklerit
pl: Dom i ogród > Trawnik i ogród > Nawadnianie > Zraszacze i końcówki do zraszaczy: Głowice zraszaczy; Zraszacze
de: Heim & Garten > Rasen & Garten > Bewässerungssysteme > Sprinkler & -köpfe: Sprinklerköpfe; Sprinkler
pt-BR: Casa e jardim > Gramado e jardim > Sistemas de irrigação > Irrigadores, aspersores e peças: Cabeças de aspersão; Aspersores
ko: 가정/원예 용품 > 잔디/정원 > 급수/관개 > 스프링클러/스프링클러 헤드: 스프링클러 헤드; 스프링클러
ja: ホーム・ガーデン > ガーデン用品・ガーデン機器 > 散水用品 > スプリンクラー・スプリンクラーヘッド: スプリンクラーヘッド; スプリンクラー
hr-HR: Dom i vrt > Travnjak i vrt > Zalijevanje i navodnjavanje > Prskalice i glave za prskalice: Glave za prskalice; Prskalice vode
tr: Ev ve Bahçe > Çim ve Bahçe > Sulama ve Tarımsal Sulama > Bahçe Sulayıcılar ve Bahçe Sulayıcı Kafaları: Bahçe Sulayıcı Kafaları; Bahçe Sulayıcılar
cs: Dům a zahrada > Trávníky a zahrady > Závlahové systémy > Zavlažovače a zavlažovací trysky: Zavlažovací trysky; Zavlažovače
nb: Hjem og hage > Plen og hage > Vanning > Spredere og sprederhoder: Sprinklerhoder; Sprinklere
en: Home & Garden > Lawn & Garden > Watering & Irrigation > Sprinklers & Sprinkler Heads: Sprinkler Heads; Sprinklers
nl: Huis en tuin > Tuin en gazon > Beregening en irrigatie > Sproeiers en koppen voor beregeningssystemen: Koppen voor beregeningssystemen; Sproeiers
ro-RO: Casă și grădină > Gazon și grădină > Stropire și irigare > Aspersoare și capete pentru aspersoare: Capete pentru aspersoare; Aspersoare
pt-PT: Casa e jardim > Relva e jardim > Água e irrigação > Aspersores e cabeças de aspersor: Cabeças de aspersor; Aspersores
zh-TW: 居家和庭園 > 草皮和花園 > 灌溉 > 灑水器/灑水器噴頭: 灑水器噴頭; 灑水器
zh-CN: 家居与园艺 > 草坪与花园 > 灌溉设备 > 洒水装置/洒水装置喷头: 洒水装置喷头; 洒水装置
vi: Nhà và vườn > Bãi cỏ và vườn > Tưới tiêu > Vòi phun và đầu vòi phun: Đầu vòi phun; Vòi phun
bg-BG: Дом и градина > Морава и градина > Поливане и напояване > Разпръсквачи и глави за разпръсквачи за поливане: Глави за разпръсквачи за поливане; Разпръсквачи за поливане